Inventaris van het archief van het Ministerie van Oorlog: Contracten betreffende Vestingwerken, 1814-1921
Nationaal Archief, Den Haag
Middelburg 1822-9-11 89 Het bestraten van het open plein voor de Garrizoens ziekenzaal, met het verplaatsen der vuilnisbak, enz.
Middelburg 1822-9-11 90 Reparaties aan de Garnizoens ziekenzaal + verven.
Middelburg 1825-8-1 136 Herstellingen aan de Garnizoens ziekenzaal.
Middelburg 1826-10-30 155 Reparaties aan de Gernizoens ziekenzaal.
Middelburg 1836-7-21 84 Herstellingen aan de Garnizoens Infirmerie + gewoon onderhoud aan dat gebouw.
Middelburg 1837-5-26 68 Harstellingen en vernieuwingen aan 's-Rijks mil. gebouwen + onderhoud.
Middelburg 1838-4-19 39 Het verrichten van aanzienlijke herstellingen aan het dak, deuren en ramen + algemene verving aan de Garnizoens ziekenzaal + gewoon jaarlijks onderhoudt van dit gebouw.
Middelburg 1839-4-23 42 Herstellingen aan het dak en de andere gedeelten van de Garnizoens ziekenzaal + gewoon éénjarig onderhoud.
Middelburg 1840-4-30 56 Enige herstellingen aan het gebouw van de Garnizoens ziekenzaal + gewoon éénjarig onderhoud.
Middelburg 1841-4-19 21 Herstellingen aan en het gewoon onderhoud der fortificatie- metselen timmerwerken te Vlissingen en de Garnizoens ziekenzaal te Middelburg.
Middelburg 1842-3-11 14 Herstellingen aan en het gewoon onderhoud van de fortificatie- metselen timmerwerken te Vlisingen en onderhorige forten en de Garnizoens ziekenzaal te Middelburg.
Middelburg 1843-3-17 27 Herstellingen + gewoon onderhoud aan de Garnizoens ziekenzaal, enz.
Middelburg 1844-4-26 41 Herstellingen aan en het gewoon onderhoud der fortificatie- metselen timmerwerken te Vlissingen met de onderhorige forten en de Garnizoens ziekenzaal te Middelburg.
Moerdijk 1831-3-15 3 Het opwerpen van een aarden batterij ??? op de buitendijk tussen de Moerdijk en de Rode Vaart. Het opwerpen van de batterijen
Montigny sûr Sambre 1818-6-2 84 Het maken van vier gereveteerde lunetten met gemetselde torens of redoutes, communicatie en mijngangen op de hoogte van Montigny sûr Sambre.
Muiden 1328-3-13 37 Kleine reparaties en vernieuwingen van 's-Rijks fortificatie- metselen timmerwerken + onderhoud.
Muiden 1814-10-7 112 Voorzieningen achter het voorste landhoofd. van de achterste brug bij da Maarderpoort.
Muiden 1814-3-5 3 Herstelling aan de buitenste valbrug buiten de Naarderpoort.
Muiden 1814-8-9 54 Reparaties aan de uitwateringesluis in de zeedijk beooaten Muiden.
Muiden 1814-9-2??? 103 Reparaties aan het kasteel met zijn koetehuis en stalling.
Muiden 1815-11-25 151 Herstelwerkzaamheden aan 's-Rijks seedijk gelegen tussen het kasteel en de oostbatterij.
Muiden 1815-4-14 35A Reparaties. vernieuwingen, en onderhoud aan 's-Rijks mil. gebouwen, metselen timmerwerken, enz.
Muiden 1815-7-27 119 Verzwaren van de inundatiekade.
Muiden 1816-11-22 173 Het planten van ypentelgen op de fortificatiewerken.
Muiden 1816-4-18 29 Reparaties en onderhoud aan 's-Rijks metselen timmerwerken en gebouwen, enz.
Muiden 1816-4-18 30 Het leggen van een zoldervloer in het magazijn der artillerie en vernieuwingen aan paalwerken.
Muiden 1816-4-18 31 Raparatiewerkzaamheden aan de metselwerken van het kasteel.
Muiden 1816-9-27 149 Het maken van een draalbrug over de sluis aan de zeepoort.
Muiden 1817-4-18 43 Raparaties aan 's-Rijks bruggen der vesting.
Muiden 1817-4-18 44 Reparaties, vernieuwingen en onderhoud aan a-Rijks mil. gebouwen, metselen timmerwerken, enz.
Muiden 1817-6-12 101 Reparaties aan het paalwerk in de haven.
Muiden 1817-6-12 102 Het maken van een houten steiger met loopbra aan de Waterpoort, het zetten van een palissadering.
Muiden 1817-7-12 126 Reparaties aan de sluis.
Muiden 1818-4-27 43 Kleine vernieuwingen en reparaties aan 's-Rijks fortificatie- metselen timmerwerken + onderhoud.
Muiden 1818-7-6 126 Het doen van enige vernieuwingen aan 's-Rijks bruggen te weesp en een afsluiting om het terrein van De Smelt te Muiden.
Muiden 1819-4-19 35 Kleine vernieuwingen en reparaties + onderhoud van 's-Rijks fortificatie- metselen timmerwerken te Muiden en Weesp.
Muiden 1819-4-19 37 Het maken van een nieuwe brug voor de Amsterdamse Poort + het overbrengen van een balansgebint. Het stellen van 2 nieuwe barrières en honderd allen palissadering.
Muiden 1820-5-10 26 Het maken van een nieuw eikendak op de brug over de binnengracht van het kasteel + een nieuwe barrière bij da Keelpoort + palissadering.
Muiden 1820-5-10 29 Vernieuwingen en reparaties aan 's-Rijks fortificatie- metselen timmerwerken + onderhoud.
Muiden 1821-4-12 13 Kleine vernieuwingen en reparaties + gewoon onderhoud, vaa 's-Rijks fortificatie- metselen timmerwerken.
Muiden 1821-8-10 99 Vernieuwingen aan het paalwerk en gordingen t??? te Muiden; enige herstellingen van de fortificatio- zeeweringen in het arrondissement Amsterdam.
Muiden 1822-4-17 32 Kleine vernieuwingen en reparaties aan 's-Rijks fortificatie- metselen timmerwerken te Muiden en Weesp + onderhoud.
Muiden 1823-12-29 158 Het doen van enige reparaties en verniewingen aan de drie blokken kazernen staande in de Amsterdamse straat te Muiden.
Muiden 1823-3-25 11 Vernieuwingen en reparaties + éénjarig onderhoud van 's-Rijks fortificatie- metselen timmerwerken.
Muiden 1824-12-22 182 Vernieuwingen en reparaties aan 's-Rijks fortificatie- metselen timmerwerke + onderhoud.
Muiden 1824-4-6 61 Reparaties en vernieuwingen aan 's-Rijks fortificatie- metselen timmerwerken + onderhoud.
Muiden 1826-3-7 30 Varnieuwingen en reparaties + onderhoud van 's-Rijks fortificatie- metselen timmerwerken.
Muiden 1827-4-21 39 Kleine vernieuwingen en reparaties + gewoon onderhoud van 's-Rijks fortificatie- metselen timmerwerken.
Muiden 1829-3-31 53 Kleine vernieuwingen en reparaties + gewoon onderhoud van 's-Rijks fortificatie- metselen timmerwerken te Muiden en Weesp.
Muiden 1830-4-21 55 Vernieuwingen en reparaties van 's-Rijks fortificatie- metselen timmerwerken te Muiden en Weesp + éénjarig onderhoud.
Muiden 1830-4-21 60 Het maken van een nood- of hulpbrug, het afbreken van de oude en het leggen van een nieuwe brug voor de Naarderpoort.
Muiden 1831-4-22 23 Vernieuwingen en herstellingen ven 's-Rijks timmer- en metselwerken + gewoon onderhoud.
Muiden 1832-4-26 11 Vernieuwingen en reparaties van 's-Rijks fortificatie- metselen timmerwerken + gewoon éénjarig- onderhoud.
Muiden 1833-5-4 40 Kleine herstellingen en vernieuwingen aan 's-Rijks mil. gebouwen en werken, bestratingen, beplantingen + éénjarig onderhoud.
Muiden 1834-4-15 31 Herstellingen en vernieuwingen aan 's-Rijks mil. gebouwen, fortificatie- metselen timmerwerken, bestratingen, beplantingen en grachten + gewoon onderhoud.
Muiden 1834-4-15 35 Hat leggen van een nieuwe brug over de kapitale gracht voor de Naarderpoort en het maken van een noodbrug en bijweg.
Muiden 1835-4-15 32 Herstellingen aan de fortificatie- metselen timmerwerken en mil. gebouwen + gewoon éénjarig onderhoud.
Muiden 1836-4-22 47 Herstellingen aan de fortificatie- metselen timmerwerken en mil. gebouwen + gewoon éénjarig onderhoud.
Muiden 1836-5-12 69 Het geheel vernieuwen van het paalwerk met de sluitboom en toebehoren, uitmakende de afsluiting van de haven.
Muiden 1837-4-22 22 Herstellingen aan de fortificatie- metselen timmerwerken en mil. gebouwen + gewoon éénjarig onderhoud.
Muiden 1838-5-15 69 Herstellingen aan, en het gewoon éénjarig onderhoud van de fortificatie metselen timmerwerken en mil. gebouwen.
Muiden 1839-12-23 91 Herstellingen en vernieuwingen aan de houten kapitale brug voor de Amsterdamse Poort.
Muiden 1839-3-15 6 Herstellingen en vernieuwingen aan de draaibrug over de sluis.
Muiden 1839-4-20 23 Herstellingen aan de fortificatie- metselen timmerwerten en mil. gebouwen + gewoon éénjarig onderhoud.
Muiden 1840-4-21 16 Herstellingen aan de fortificatie- metselen timmerwerken en mil. gebouwen + gewoon éénjarig onderhoud.
Muiden 1841-4-20 25 Herstellingen aan de fortificatie- metselen timmerwerken + gewoon éénjarig onderhoud.
Muiden 1842-4-18 57 Herstellingen aan de fortificatie- metselen timmerwerken en mil. gebouwen + gewoon éénjarig onderhoud.
Muiden 1842-4-8 49 Het droogmaken van de schutsluis voor de Weesperpoort. + voorzieningen en herstellingen aan genoemde poort.
Muiden 1843-2-14 9 Herstellingen aan de fortificatie- metselen timmerwerken en mil. gebouwen + gewoon éénjarig onderhoud.
Muiden 1843-3-7 21 Harstellingen aan de stenenglooiing van de zeewering bij het kasteel.
Muiden 1844-12-5 109 Het aanmaken en plaatsen van 49 grote hartstenen en 73 kleine houten limietpalen ter afscheiding van 's-Rijks mil. gronden.
Muiden 1844-4-10 12 Het doen van herstellingen aan de stenenglooiingen langs de werken van het kasteel.
Muiden 1844-4-15 19 Herstellingen aan de fortificatie- metselen timmerwerken en mil. gebouwen + gewoon éénjarig onderhoud.
Muiderberg 1814-12-29 140 Het slechten van alle aangelegde verdedigingswerken tijdens het jongste beleg.
Naarden 1814-11-20 134 Hat verhogen en verzwaren van circa 70 roeden boezemkade vóór de linie Ter Aa.
Naarden 1814-7-12 38 Diverse werkzaamheden, zoals het opruimen van z.g. Friesse ruiters, enz. Het dichten van gaten in dijken.
Naarden 1814-7-23 44 Diverse werkzaamheden, zoals het ontgraven en opleggen van zeven pulvermagazijnen, enz.
Naarden 1814-7-6 30 Het afbreken, transporteren en voor verkoop gereedmaken van hout, gadiead hebbende tot de defensie van de vesting.
Naarden 1814-8-14 57 Het aanvullen van de binnenglooiing vaa de zeedijk bewesten Naarden.
Naarden 1814-8-15 62 Het gedeeltelijk vernieuwen van de ophaalbrug in de Amersfoorderweg buiten de Utrechtse Poort te Naarden.
Naarden 1814-8-15 63 Reparaties en vernieuwingen aan 's-Laads gebouwen en bruggen der vesting.
Naarden 1814-8-15 64 Het dempen der coupures en het slechten van de batterij, loopgraaf; enz. gelegen in de Hofstede Oud Busjen bij Naarden.
Naarden 1814-8-30 77 Het vernieuwen der buiten sluisdeuren in de communicatiesluis en het repareren van een ophaalbrug.
Naarden 1814-8-30 78 Reparaties en vernieuwingen aan 's-Lands gebouwen en bruggen der forten Uiterneer en Hinderdam.
Naarden 1814-9-7 82 Het opruimen van de bomen, het dempen der coupures, het slechten der batterijen enz., gelegen op de buitenplaats Valkeveen.
Naarden 1815-6-27 108 Hat uitbreken en weer opmetselen van éénhonderd rollagen en herstel van een muur.
Naarden 1815-8-19 127 Reparaties en vernieuwingen aan 's-Rijks fortificatie- metselen timmerwerken, gebouwen en bruggen.
Naarden 1815-8-28 131 Reparaties en verniewingen aan 's-Rijks fortificaties, gebouwen en bruggen.
Naarden 1816-3-18 7 Reparaties en vernieuwingen aan 's-Lands aff uit loodson binnen de Amsterdamse Poort der vesting
Naarden 1817-10-3 169 Dit contract ontslaat de aannemer van zijn verplichting tot de executie van het werk (sluiting van de zeebrug te Naarden door middel van een dam).
Naarden 1817-6-6 96 Reparaties en vernieuwingen aan 's-Rijks gebouwen en verdere werken, enz.
Naarden 1817-7-25 134 Het leggen van een aarden wal, enz.
Naarden 1817-7-25 135 Inplanten vao 50 ypen of heesters op de wallen der vesting, enz.
Naarden 1817-8-11 145 Reparaties en vernieuwingen aan 's-Rijks revetementsmuren.
Naarden 1817-8-11 146 Reparaties en vernieuwingen aan 's-Rijks kaaien havenmuren.
Naarden 1818-6- - 77 Het herstellen de zeeschaden aan de buiten taluien der beide couvre faces van de oost- en westberen en de bedekte weg.
Naarden 1818-6-16 97 Reparaties en vernieuwingen aan 's-Rijks bruggen.
Naarden 1818-6-16 99 Reparaties en vernieuwingen aan '-s-Rijks mil. gebouwen en verdere metselen timmerwerken der forten Uitermeer en Hinderdam + onderhoud.
Naarden 1818-6-16 100 Enige noodzakelijke herstellingen en vernieuwingen aan 's-Rijks metsel- ea timmerwekken en mil. gebouwen + onderhoud.
Naarden 1819-4-28 48 Reparaties en vernieuwingen aan 's-Rijks revetementsmuren + invoegen daarvam.
Naarden 1819-4-28 49 Reparaties en vernieuwingen aan 's-Rijks kaaitmuren + invoegen daarvan.
Naarden 1819-4-28 50 Reparaties en vernieuwingen aan 's-Rijks metsel en timmerwerken en mil. gebouwen, eaz.
Naarden 1819-6-15 89 Het maken van een nieuwe voetbrug over de buitengracht voor het fort Uitermeer.
Naarden 1819-6-15 91 Reparaties en vernieuwingen aan 's-Rijks metsel en timmerwerken en mil. gebouwen in de forten Uitermeer en Hinderdam + onderhoud.
Naarden 1819-6-15 95 Reparaties en vernieuwingen aan 's-Rijks bruggen.
Naarden 1819-6-15 96 Herstellingen en voorzieningen aan 's-Rijks fortificatiewerken; enoien van bomen, enz.
Naarden 1820-5-15 38 Reparaties en vernieuwingen aan 's-Rijks mil. gebouwen en verdere metselen timmerwerken der forten Uitermeer en Hinderdam + onderhoud.
Naarden 1820-5-15 39 Reparaties an vernieuwingen aan 's-Rijks mil. gebouwen en verdere metselen timmerwerken + onderhoud.
Naarden 1820-7-18 81 Reparaties en vernieuwingen aan 's-Rijks bruggen der vesting.
Naarden 1821-4-13 16 Reparaties en verndeuwingen aan 's-Rijks mil. gebouwen, enz. der forten Uitermeer en Hinderdam + onderhoud.
Naarden 1821-4-13 17 Herstellingen an vernieuwingen aan 's-Rijks revetementsmuren van het front binnendijks gelegen.
Naarden 1821-4-13 18 Reparaties en vernieuwingen aan 's-Rijks gebouwen en verdere metselen timmerwerken.
Naarden 1822-3-25 9 Reparaties en vernieuwingen aan 's-Rijks gebouwen, bruggen, enz. op de forten Uitermeer Hinderdam.
Naarden 1823-3-26 13 Reparaties aea 's-Rijks fortificatiewerken en gebouwen op de forten Uitermeer en Hinderdam + onderhoud.
Naarden 1823-3-26 14 Herstellingen aan 's-Rijks metselen timmerwerken + onderhoud.
Naarden 1823-4-23 55 A A Het planten en onderhouden van bomen, en doornhagen, schoonmaken der grachten.
Naarden 1823-4-23 56 Het doen van enige reparaties aan de revetementsmuren der vesting.
Naarden 1824-12-23 185 Reparaties + onderhoud aan de forten Uitermeer en Hinderdam.
Naarden 1824-12-23 186 Herstellingen aan 's-Rijks fortificatie- werken en gebouwen + onderhoud.
Naarden 1824-4-7 62 Harstellingen aan 's-Rijks fortificatie werken en gebouwen + onderhoud.
Naarden 1824-4-7 64 Het doen van enige reparaties aan 's-Rijks fortificatiewerken en gebouwen op de forten Uitermeer en Hinderden + onderhoud.
Naarden 1825-12-5 188 Het leveren en planten van ype-heesters, alamede van enige doornenstekken.
Naarden 1826-3-29 96 Het herstellen van le contre escarpsbrug buiten de Amsterdamse Poort.
Naarden 1826-3-8 31 Herstelligen aan 's-Rijks fortificatiewerken en gebouwen + onderhoud.
Naarden 1826-3-8 32 Reparaties aan 's-Rijks fortificatie - werken en gebouwen op de forten Uitermeer en Hinderdam + onderhoud.
Naarden 1827-4-23 42 Herstellingen aan 's-Rijks fortificatiewerken een gebouwen op de forten Uitermeer en Hinderdam.
Naarden 1827-4-23 50 Herstellingen aan 's-Rijks fortificatie- werken en gebouwen + onderhoud van 1-5-1827/30-4-1828.
Naarden 1827-4-23 51 Herstellingen aan de rollagen der bekledingsmuren en van de westbeer + opvoegen van de muren.
Naarden 1828-4-10 95 Herstellingen aan 's-Rijks fortificatiewerken en gebouwen + onderhoud.
Naarden 1828-4-10 99 Herstellingen aan 's-Rijks fortificatiewerken en gebouwen op de forten Uitermeer en Hinderdam + onderhoud.
Naarden 1829-4-1 57 Herstellingen aan 's-Rijks fortificatiewerken en gebouwen op de forten Uitermeer en Hinderdam + onderhoud.
Naarden 1829-5-21 101 Herstellingen + onderhoud der aarde- en zodenwerken en ven het plantsoen + schoonhouden der grachten.
Naarden 1830-10-14 134 Het afbreken der vaste brug over de Ankeveensevaart bij het fort Uitermeer + maken van een ophaalbrug aldaar.
Naarden 1830-6-4 106 Herstellingen aan 's-Rijks vestingwerken en gebouwen + gewoon onderhoud.
Naarden 1830-6-4 107 Herstellingen aan 's-Rijks vestingwerken en gebouwen der forten Uitermeer en Hinderdam + gewoon onderhoud.
Naarden 1830-6-4 108 Het maken van geschutastellingen en twee nieuwe barrières op de beide kogelpleinen nabij bet arsenaal.
Naarden 1830-6-4 109 Herstellingen aan de aardewerken en zodenwerken der vesting + gewoon onderhoud, schoonmaken der grachten.
Naarden 1831-4-16 15 Herstellingen aan 's-Rijks metselen timmerwerken en mil. gebouwen + gewoon onderhoud.
Naarden 1831-4-16 16 Herstellingen aan de metselen timmerwerken en gebouwen der forten Uitermeer en Hinderdam + gewoon onderhoud.
Naarden 1832-4-27 13 Herstellingen aan het metselen timmerwerk der vestingwerken en gebouwen, benevens de aardewerken der forten Uitermeer en Hinderdam + gewoon onderhoud.
Naarden 1832-4-27 14 Herstellingen aan het metselen timmerwerk der vestingwerken en mil. gebouwen + gewoon onderhoud.
Naarden 1832-8-10 49 Het herstellen der contre scarpsbrug buiten de Utrechtse Poort.
Naarden 1833-4-13 15 Herstellingen aan het metselen timmerwerk der vestingwerken en mil. gebouwen + gewoon onderhoud.
Naarden 1833-4-13 16 Het doen der vereiste herstellingen aan metselen voegwerken en gebouwen.
Naarden 1833-4-27 33 Herstellingen aan de metselen timmerwerken en gebouwen, benevens de aardewerken der forten Uitermeer en Hinderdam + gewoon onderhoud.
Naarden 1834-4-23 47 Herstellingen aan de fortificatie metselen timmerwerken en mil. gebouwen + gewoon Onderhoud.
Naarden 1834-5-26 74 Het maken van een nieuwe ophaalbrug in de Amersfoortse straatweg en het in orde maken van de brug in de weg near Bussum.
Naarden 1835-4-22 46 Herstellingen aan da fortificatie- aardewerken + onderhoud voor één jaar+ onderhoud der beplantingen en schoonmaken der grachten.
Naarden 1835-4-22 52 Herstellingen aan de fortificatie- metselen timmerwerken en mil. gebouwen + gewoon éénjarig onderhoud.
Naarden 1836-4-25 54 Herstellingen aan de fortificatie- metselen timmerwerken en mil. gebouwen + gewoon éénjarig onderhoud.
Naarden 1836-5-10 66 Het afbreken en weer opmetselen der landhoofden met vleugels en fundering en met het verrichten dep nodige herstellingen aan de z.g. galgenbrug.
Naarden 1836-5-17 70 Het bouwen van een brandspuithuisje in de keel van het Oud-Molen boolwerk bezijden het kogelpark achter het tuighuis.
Naarden 1836-8-9 89 Het uitbreken en weer inmetselen van enige gedeelten afgevallen en defecte rollagen en het inmetselen van sommige uitgevallen gedeelten revetementsmuur.
Naarden 1837-4-29 46 Het uitbreken en weer inmetselen van een gedaelte rollagen + voegwerken en inmetselen van uitgevallen gedeelten revetementsmuur.
Naarden 1837-4-29 57 Herstellingen aan de fortificatie- metselen timmerwerken en mil. gebouwen + gewoon éénjarig onderhoud.
Naarden 1838-3-5 8 Het uitbreken en weer inmetselen van kleine gedeelten revetementsmuur.
Naarden 1838-4-28 59 Herstellingen aan de fortificatie- metselen timmerwerken en mil. gebouwen + gewoon éénjarig onderhoud.
Naarden 1839-3-6 5 Het uitbreken en weer inmetselen van rollagen en platte lagen + herstellingen aan metselen wegwerken van de bekledingsmuren.
Naarden 1839-3-6 5A Het eerste gedeelte der herstelling van de doorlekking der Utrechtse Poort en annexe bomvrije wachthuizen, bestaande uit het ontgraven van het bovenvlak der aanrasering en de zijwanden van gemeld gebouw + uitbreken der defecte metselwerken.
Naarden 1839-4-25 45 Herstellingen aan de fortificatie- metselen timmerwerken en mil. gebouwen + gewoon éénjarig onderhoud.
Naarden 1839-6-6 72 Het tweede gedeelte der herstelling van de doorlekkingen der Utrechtse Poort en annexe bomvrije wachthuizen, bestaande uit het brengen van een kleilaag op het bovenvlak der aanrasering, enz.
Naarden 1840-4-30 52 Herstellingen aan de fortificatie- aardewerken + gewoon jaarlijks onderhoud +schoonhouden der grachten + onderhoud der beplantingen.
Naarden 1840-4-30 58 Herstellingen aan de fortificatie- metselen timmerwerken en mil. gebouwen + gewoon éénjarig onderhoud.
Naarden 1840-5-15 74 Herstellingen en vernieuwingen aan de kapitale- en ravelijnsbrug buiten de Utrechtse Poort.
Naarden 1840-5-15 76 Het uitbreken en weder inmetselen van enige gedeelten defecte rollagen en platte lagen en verdere herstellingen aan de metselen voegwerken van de bekledingsmuren.
Naarden 1841-4-23 33 Herstellingen + gewoon onderhoud (éénjarig) der bekledingsmuren, beeren en andere metselwerken.
Naarden 1841-4-29 45 Herstellingen aan de fortificatie- metselen timmerken en mil. gebouwen + gewoon éénjarig onderhoud.
Naarden 1842-3-14 18 Herstellingen aan de fortificatie- metselen timmerwerken en mil. gebouwen + gewoon éénjarig onderhoud.
Naarden 1842-3-14 20 Herstellingen aan de bekledingsmuren der buitendijkse fronten.
Naarden 1843-3-20 30 Herstellingen aan de fortificatie- metselen timrnerwerken en aan de mil. gebouwen + gewoon éénjarig onderhoud.
Naarden 1844-4-25 40 Herstellingen aan de fortificatie- metselen timmerwerken en mil. gebouwen + gewoon éénjarig onderhoud.
Namen 1816-8-1 121 Wederopbouwen der escarpsmuur en verder metselwerk.
Namen 1816-8-6 125 Herstelwerkzaamheden aan de 's-Rijks mil. gebouwen, metselen timmerwerken, enz.
Namen 1816-8-6 126 Het construeren van een verwulfde communicatie gallerij.
Namen 1817-10-27 173 Bouwen van defensieve toren.
Namen 1817-10-27 174 Bouwen van een gekazematteerde gemetselde lunette met logementen, magazijnen, defensieve toren, enz.
Namen 1817-6-9 99 Diverse herstel- en vernieuwingswerkzaamheden. (weer opmetselen en onder profil brengen van het hoornwerk aan de poort, afhangen van dubbele poortdeuren en valbrug, enz).
Namen 1817-6-9 100 Het construeren van een poort, wachthuis, pulverkelder en defensieve kazemat bij de Poort la Plante, enz.
Namen 1818-10-1 153 Het construeren van twee te metselen lunetten op de rug der berg vóór Terra Nova, links de lunette gesitueerd op het voormalig fort Oranje
Namen 1818-3-29 12 Herstelling. van een gedeelte van de citadel Terra Nova.
Namen 1818-6-10 93 De te verrichten werkzaamheden met de leverantie der materielen vereist tot de herstelling ven de gehele enceinte der stad.
Namen 1818-9-7 145 Het aanmaken van kanonstellingen op het binnenplein van het arsenaal.
Namen 1819-3-29, 12 De te verrichten werkzaamheden net de leverantie van materialen benodigd tot de herstelling van het gedeelte der citadel genaamd "Donjon".
Namen 1819-6-1 81 Onderhoudsherstellingen aan de mi. gebouwen en etablissementen, enz.
Namen 1820-6-7 53 Het bouwen van een bomvrij arsenaal binnen het donjon der citadel.
Namen 1820-7-1 69 Herstelling aan het donjon der citadel van Namen.
Namen 1820-7-14 80 Het construeren van de twee luneeten gelegen op de rug dep berg voor het hoge front der citadel.
Namen 1820-7-20 82 Het bouwen van eea blok bomvrije kazernen, twee regenbakken en een privaat alles binnen de citadel.
Namen 1820-7-31 93 Het vullen van een "landgroef" In het Domainbos bij het dorp Belgrade, in de nabijheid van de stad Namen.
Namen 1821-6-12 79 Onderhoudsherstellingen aan de mil. gabouwen en fortificatie- metselen tammerwerken.
Namen 1822-5-2 58 Onderhoudsherstellingen aan de mil. gebouwen en fortificatie- metselen timmerwerken + onderhoud.
Namen 1822-7-18 78 Het bestraten van de zogenaamde chemin de canons, of communicatie weg naar de gedetacheerde fortificatiewerken.
Namen 1822-8-8 83 Het stellen van palissaden ter afsluiting van twee- kanon- en kogelparken + maken van kanonstellingen, enz.
Namen 1823-11-17 152 Het aanbrengen van ijzeren leuningen aan de ophaalbruggen der vesting.
Namen 1823-11-3 148 Het met palissaden afeluiten der toegangen tot drie buskruitmagazijntjes binnen de fortificaties.
Namen 1823-12-4 156 Het inrichten van het bomvrije kazernegebouw in het donjon tot kruitmagazijn en het veranderen van het tegenwoordig kruitmagazijn tot kazerne.
Namen 1823-5-29 75 Het doen van enige belangrijke opvoegingen en andere reparaties aan de fortificatie- metselwerken, straatwegen, waterleidingen.
Namen 1823-5-3 70 Onderhoudsherstellingen aan de mil. gebouwen en fortificatie- metselen timmerwerken.
Namen 1823-7-24 107 Het bouwen van een bomvrij wachthuis.
Namen 1823-9-29 141 Het bouwen van een werkloods voor timmerlieden, enz. en ook voor de dienst der artillerie, het bouwen van een bomvrije smidswinkel; het bouwen van een bomvrij laboratorium.
Namen 1824-12-18 173 Het plaatsen van een muur tot bekleding der cots (?) achter de bomvrije kazerne, enz.